# 【请教陈版】子公司未分配利润转增实收资本，代扣代缴个税，合并报表处理

提问人：阿染与阿柒 时间：2020-12-08 11:48:00
如题所示，假设子公司未分配利润 100 万转增实收资本，需要代扣代缴个税 20 万，最终转增实收资本 80 万，等于子公司的所有者权益减少了 20 万。
那么合并报表抵消的时候，母公司长投与子公司所有者权益会有 20 万差异吧？
我看有帖子里回复说合并报表要把子公司的股东权益项目还原到其最初来源，就像是没有发生过内部结转一样，那么这代扣代缴的个税 20 万该怎么处理呢？
望答疑，谢谢陈版！

回答人：chenyiwei
这部分代扣代缴个税，应当是针对子公司的自然人少数股东的？由该项代扣代缴个税导致的权益减少的影响，是否应要求自然人股东补足该差额，不应减少归属于本企业（母公司）的权益？
如果是，则该代扣代缴个税事项不应影响合并报表层面的权益计量。